【裁判字號】    89,上易,1517
【裁判日期】    890427
【裁判案由】    竊盜
【裁判全文】
臺灣高等法院臺中分院刑事判決              民國八十九年度上易字第一五一七號
    上  訴  人
    即  被  告  丙○○
右上訴人因竊盜案件，不服臺灣苗栗地方法院中華民國八十九年四月廿七日第一審判
決（民國八十八年度易字第四二九號，起訴案號：臺灣苗栗地方法院檢察署民國八十
八年度偵字第四一四號），提起上訴，本院判決如左：
    主  文
原判決撤銷。
丙○○無罪。
    事  實
一、公訴意旨略以：被告丙○○意圖為自己不法所有，並基於共同之犯意聯絡，夥同
    王文宏（另由檢察官分案偵辦）及其他不詳姓名之成年男子若干人，於民國八十
    七年間，在桃園縣中壢市健行工專學生宿舍前，由丙○○持自備之鑰匙，王文宏
    及其他不詳姓名之成年男子在旁把風，共同竊取甲○○所有車號ＭＮＲ四八七號
    重型機車一部，得手後，由丙○○留著騎用。嗣於八十七年十二月十八日二十二
    時三十五分許，黎文閔、梁家庭（二人均為現役軍人，另由苗栗憲兵隊移由軍法
    機關偵辦中）騎乘前揭贓車時，為警當場查獲，並扣有前揭贓車一部、鑰匙一把
    等物品。因認被告丙○○有犯刑法第三百廿一條第一項第四款之加重竊盜罪嫌云
    云。
二、按犯罪事實應依證據認定之，無證據不得推定其犯罪事實；又不能證明被告犯罪
    者，應諭知無罪之判決，刑事訴訟法第一百五十四條、第三百零一條第一項定有
    明文。公訴人認被告涉犯加重竊盜罪，無非以被害人甲○○之指訴及王文宏於偵
    查中坦承是與被告丙○○及其他不詳姓名之人一同竊車，有訊問筆錄在卷可參，
    且被告丙○○將前揭贓車借給黎文閔、梁家庭騎用，並為警查獲等情，亦經黎文
    閔、梁家庭於警訊中陳述屬實為論據。訊據上訴人即被告丙○○（以下簡稱被告
    ）堅決否認有竊盜犯行，辯稱：車子是王文宏偷的，伊是在苗栗縣竹南鎮竹圍太
    子宮前向王文宏借的，伊將車轉借給黎文閔，王文宏在健行工專唸書，認識車主
    ，因為與車主有過節才偷車云云。其於警訊、偵查及原審審理時亦均為相同之辯
    述。
三、經查被害人甲○○於警訊係稱，伊所有之右開機車，於八十七年十一月廿日十三
    時許，在桃園縣中壢市○○路與吉安街口失竊，有向中壢分局普仁派出所報案等
    語，並未言及被何人竊取，亦未指訴被告有何竊盜行為，而王文宏於警訊否認有
    竊盜犯行，於偵查中始供認與被告及其他不詳姓名之人一同竊盜，其前後供述不
    一致，已有瑕疵，況證人王台齡、莊雍廷於本院審理均證稱，被告於桃園縣竹南
    鎮太子廟附近，向王文彥借用機車，嗣轉借予黎文閔等情，益見王文宏於偵查中
    所供與被告共同竊取機車之情非實。綜上，尚難依據王文宏於偵查時所為有瑕疵
    不實之供述及被害人甲○○指訴失竊，並被告有借機車予黎文閔等各情，遽認被
    告有本案之竊盜犯行，其他復查無確切證據可憑，自屬不能證明被告犯罪。
四、原審未察，為被告科刑之判決，尚有未洽，被告上訴意旨，否認犯罪，指摘原判
    決不當，為有理由，應由本院將原判決撤銷改判，諭知被告無罪。
五、據上論斷，應依刑事訴訟法第三百六十九條第一項前段、第三百六十四條、第三
    百零一條第一項，判決如主文。
本案經檢察官乙○○到庭執行職務。
中      華      民      國    八十九      年      八      月    卅      日
                              臺灣高等法院臺中分院刑事第一庭
                                    審判長法  官  陳  紀  綱
                                          法  官  蕭  錦  鍾
                                          法  官  陳  登  源
右正本證明與原本無異。
不得上訴。
                                          書記官  林  桂  鳳
中      華      民      國    八十九      年      八      月    卅一    日
                                                                        Ｋ


司法院資訊處製作；財團法人民間司法改革基金會備份。
